最高法院刑事判決                              八十六年度台上字第七一七七號
    上  訴  人  甲○○
右上訴人因違反藥事法等罪案件，不服台灣高等法院台中分院中華民國八十六年十月
八日第二審判決（八十六年度上訴字第一八二三號，起訴案號：台灣台中地方法院檢
察署八十六年度偵字第七六七六號），提起上訴，本院判決如左：
    主  文
上訴駁回。
    理  由
一轉讓禁藥部分：
按刑事訴訟法第三百七十七條規定，上訴於第三審法院，非以判決違背法令為理由，
不得為之。是提起第三審上訴，應以原判決違背法令為理由，係屬法定要件。如果上
訴理由狀並未依據卷內訴訟資料，具體指摘原判決不適用何種法則或如何適用不當，
或所指摘原判決違法情事，顯與法律規定得為第三審上訴理由之違法情形，不相適合
時，均應認其上訴為違背法律上之程式，予以駁回。本件上訴人甲○○此部分上訴意
旨略稱：上訴人及證人彭嘉瑜均未供明上訴人轉讓安非他命予彭嘉瑜之地點，原判決
竟以推測認定係在上訴人住處轉讓，自屬違法；又彭嘉瑜於案發時正在上訴人住處，
且將上訴人與其共同持有之安非他命丟棄在外，是二人係共犯吸用安非他命罪，不應
再論上訴人轉讓之罪責，原判決亦有不適用法則之違法等語。惟查原判決認定上訴人
於民國八十五年七月間至八十六年三月底，連續轉讓安非他命十次予彭嘉瑜非法吸用
，因予論處上訴人連續犯藥事法第八十三條第一項之轉讓禁藥罪刑，已明所憑之證
據及認定之理由。按犯罪之地點，除有特殊情形外，並非構成犯罪事實之要素；而有
罪判決關於犯罪地點之記載，旨在辨別犯罪之個別性。是有罪判決所載之犯罪地點容
或有待查證，惟依其他事項，諸如犯罪時間、行為態樣、被害人或相對人等之記載，
已足資辨別犯罪之個別性者，自不生違背法令之問題，即不得執為第三審上訴之適法
理由。上訴人所指原判決所載其轉讓禁藥之地點尚乏依據，並不影響原判決所確認之
上訴人轉讓禁藥之事實，執此指摘原判決違法，殊非適法之第三審上訴理由。又上訴
人及彭嘉瑜於警訊時業已一致供明：警方赴上訴人住處搜索時，由上訴人將其所有之
保濟丸瓶裝安非他命交予在場之彭嘉瑜，並囑躲在臥房之彭嘉瑜向外丟棄（見偵查卷
第五頁背面、第七頁背面－第八頁）。上訴意旨空言謂該查扣之安非他命為上訴人與
彭嘉瑜共有，並執此指摘原判決論處上訴人轉讓禁藥罪刑為不適用法則云云，顯非依
據卷內資料執為指摘。此部分上訴違背法律上之程式，應予駁回。
二吸用化學合成麻醉藥品部分：
按刑事訴訟法第三百七十六條所列各罪之案件，經第二審判決者，不得上訴於第三審
法院，此觀該條文之規定甚明。原判決論處上訴人連續犯麻醉藥品管理條例第十三條
之一第二項第四款之非法吸用化學合成麻醉藥品罪刑部分，核屬刑事訴訟法第三百七
十六條第一款之案件，既經第二審判決，自不得上訴於第三審法院，上訴人竟復提起
上訴，顯為法所不許，此部分應併予駁回。
據上論結，應依刑事訴訟法第三百九十五條前段，判決如主文。
中      華      民      國    八十六    年     十二     月      五      日
                              最高法院刑事第二庭
                                  審判長法官  施  文  仁
                                        法官  陳  炳  煌
                                        法官  張  淳  淙
                                        法官  洪  文  章
                                        法官  林  錦  芳
      右正本證明與原本無異
                                              書  記  官
中      華      民      國    八十六    年     十二     月     十三     日
